臺灣高等法院民事判決　九十年度上易字第六一四號
　　　上　訴　人　　仁仁針織股份有限公司
　　　兼法定代理人　甲○○
　　　被上訴人　　　乙○○
右當事人間請求損害賠償事件，上訴人對於中華民國九十年七月三十一日臺灣士林地
方法院八十九年度訴字第七七九號第一審判決提起上訴，本院判決如左：
    主    文
上訴駁回。
第二審訴訟費用由上訴人連帶負擔。
    事    實
甲、上訴人方面：上訴人未於言詞辯論期日到場，據其前之聲明、陳述如下：
壹、聲明：
一、原判決不利上訴人部分廢棄。
二、右廢棄部分駁回被上訴人第一審之訴。
三、第一、二審訴訟費用均由被上訴人負擔。
貳、陳述：除與原判決記載相同者，茲引用之外，補稱：查被上訴人曾以上訴人等違
    反著作權法提出告訴，業經檢察官為不起訴處分確定，益證上訴人並無違反著作
    權法之侵權行為。
乙、被上訴人方面：
壹、聲明：上訴駁回。
貳、陳述：除與原判決記載相同者，茲引用之外，補稱：上訴人稱被上訴人曾以上訴
    人違反著作權法提出刑事告訴，業經檢察官不起訴確定，可證上訴人並無違反著
    作權法之侵權行為可言等語。惟查該件刑事告訴據承辦檢察官表示，係因時效已
    超過半年，而為不起訴處分，並非證據不足，上訴人所陳，顯不足採。
    理　　由
一、本件上訴人未於言詞辯論期日到場，核無民事訴訟法第三百八十六條各款所列情
    形，爰依被上訴人之聲請，由其一造辯論而為判決。
二、被上訴人起訴主張：本件被上訴人於民國（下同）八十五年一月十五日著作完成
    勝利狗之美術著作，經依法向內政部申請著作權登記，於八十五年二月十六日經
    該部以六六四九七號登記，並以0000000號核准登記，被上訴人取得著作
    權後，於八十五年間即以上開美術著作之連續動作圖樣，製作於童裝休閒服（Ｔ
    恤）出售。詎料，上訴人仁仁針織股份有限公司（下稱仁仁公司）負責人甲○○
    ，竟擅自輸入被上訴人著作於童裝Ｔ恤，由仁仁公司辦理進口至國內，再販售予
    原審共同被告模登寶貝童裝股份有限公司（下稱模登寶貝公司），再由模登寶貝
    公司販售予亞太開發股份有限公司（下稱亞太公司），再由亞太公司陳列於新竹
    市○○路三００號一樓之公司專櫃出售，經被上訴人於八十七年六月十日赴上開
    販售地點發現其以LIIICE CANDO牌子出售，嗣復於八十七年六月十九日、六月二
    十日、六月二十二日分別勘查，上訴人竟連續輸入動作圖案之童裝Ｔ恤，並增加
    以尚維及BANJAF之牌子陳列販售，系爭童裝上之勝利狗、Ｋ比狗圖樣旁已註明
    COPY-  RIGHT，上訴人於向他人購買系爭童裝前，自應向出售人查詢是否取得授
    權重製，上訴人疏於注意，意圖銷售而輸入、販入前開侵害著作權之童裝，並將
    之銷售他人，依法應負損害賠償責任。另上訴人稱被上訴人曾以上訴人違反著作
    權法提出刑事告訴，業經檢察官不起訴確定，可證上訴人並無違反著作權法之侵
    權行為，惟查該件刑事告訴據承辦檢察官表示，係因時效已超過半年，因而為不
    起訴處分，並非證據不足，上訴人所陳，顯不足採。查上訴人甲○○為被告仁仁
    公司之負責人，其於執行上訴人仁仁公司服飾進口貿易之業務，違反著作權法之
    規定，輸入侵害被上訴人著作權之重製物，致被上訴人受有損害，依公司法第二
    十三條規定，自應與上訴人仁仁公司連帶負賠償之責。爰本於侵害著作權之損害
    賠償之法律關係，求為上訴人等連帶給付被上訴人一百五十萬元及自起訴狀繕本
    送達上訴人翌日起，至清償日止，按週年利率百分之五計算利息之判決。
    （被上訴人於原審另請求共同被告模登寶貝公司、兼負責人許天雱、及亞太公司
    負責人陳宏明連帶給付侵害被上訴人姓名表示權，著作權法第八十八條第一項不
    法侵害他人著作財產權等之損害賠償。原判決判命上訴人仁仁公司、甲○○應連
    帶給付被上訴人貳拾萬元及自民國八十九年九月二十六日起，至清償之日止，按
    週年利率百分之五計算之利息。並駁回被上訴人其餘之訴。上訴人就其不利益部
    分提起上訴。被上訴人未就其敗訴部分上訴）
    上訴人則以：系爭童裝Ｔ恤確係由模登寶貝公司售予亞太公司，然該批貨物係模
    登寶貝公司向仁仁公司購買，仁仁公司則向香港宏豐公司購買，以上層層交易均
    有發票及出貨單據可資佐證；次查被上訴人曾以上訴人等違反著作權法提出告訴
    ，業經檢察官為不起訴處分確定，益證上訴人並無違反著作權法之侵權行為等語
    ，資為抗辯。
三、查被上訴人主張上訴人仁仁公司售予上訴人模登公司，再經上訴人模登公司售予
    訴外人亞太公司之童裝Ｔ恤，係侵害被上訴人美術著作權勝利狗、Ｋ比狗之重製
    物之事實，為上訴人所不爭執，並有被上訴人提出之美術著作影本、內政部著作
    權登記簿謄本及被上訴人購得之非法重製前開美術著作之Ｔ恤在卷可證，堪信為
    真實。
四、按輸入未經著作財產權人授權重製之重製物者，視為侵害著作權，著作權法第八
    十七條第三款有明文規定。查系爭侵害被上訴人美術著作之童裝，乃上訴人仁仁
    公司向香港宏豐公司購買輸入台灣，此為上訴人仁仁公司所自認。上訴人仁仁公
    司輸入未經被上訴人授權重製之系爭童裝，依前開規定視為侵害被上訴人之著作
    權，且上訴人仁仁公司乃經營服裝織造加工經銷及買賣之業者，對於服裝上之美
    術圖樣是否他人享有著作權，該服裝是否經著作權人授權使用美術圖樣而重製等
    事項，依其行業自有注意之義務，乃竟未經任何查證，亦未要求香港宏豐公司提
    出獲得授權之證明，率爾輸入系爭侵害被上訴人美術著作之重製童裝，自有過失
    。況查系爭童裝上之勝利狗、Ｋ比狗圖樣旁已註明COPY-  RIGHT，上訴人於向他
    人購買系爭童裝前，自應向出售人查詢是否取得授權重製，上訴人疏於注意，意
    圖銷售而輸入、販入前開侵害著作權之童裝，並將之銷售他人，依法應負損害賠
    償責任。上訴人雖稱被上訴人曾以上訴人違反著作權法提出刑事告訴，業經檢察
    官不起訴確定，可證上訴人並無違反著作權法之侵權行為云云，惟查該件刑事告
    訴，係因時效已超過半年，因而為不起訴處分，並非證據不足，有不起訴處分書
    在卷可稽，上訴人所辯，顯不足採。查被上訴人主張其自身亦係以前開美術著作
    使用於童裝等情，為上訴人所不爭執，則上訴人仁仁公司輸入系爭侵害被上訴人
    美術著作之童裝，自足以影響被上訴人合法重製之童裝銷路，使被上訴人受有財
    產上之損害，至於損害賠償額之計算，因不易證明被上訴人實際損害額，被上訴
    人請求法院依著作權法第八十八條第三項規定，於一萬元以上，五十萬元以下酌
    定其賠償金額，自屬有據，爰依前開侵害情節，酌定賠償額為二十萬元。
五、次按，公司法第二十三條規定「公司負責人對於公司業務之執行，如有違反法令
    ，致他人受有損害時，對他人應與公司負連帶賠償之責」。查上訴人甲○○為被
    告仁仁公司之負責人，有其公司登記資料在卷可稽，則其於執行上訴人仁仁公司
    服飾進口貿易之業務，違反著作權法之規定，輸入侵害被上訴人著作權之重製物
    ，致被上訴人受有損害，依公司法第二十三條規定，自應與上訴人仁仁公司連帶
    負賠償之責。
六、綜上所述，被上訴人請求上訴人仁仁公司及上訴人甲○○連帶賠償二十萬元及自
    起訴狀繕本送達翌日即八十九年九月二十六日起，至清償日止，按週年利率百分
    之五計算之利息，為有理由，應予准許。是則原審判命上訴人如數給付，於法並
    無不合。上訴意旨指摘原判決不當，求予廢棄改判，為無理由，應予駁回。
七、本件事證已臻明確，兩造其餘之攻擊防禦方法及所提之證據，經審酌後認均無礙
    判決之結果，爰不予一一論述，附此敘明。
八、據上論結，本件上訴為無理由，爰判決如主文。
中　　　華　　　民　　　國　　九十一　　年　　　一　　　月　　　八　　　日
　　　　　　　　　　　　　　　　　民事第六庭
                                　　　審判長法　官　吳　欲　君
                                　　　　　　法　官　陳　博　享
                                　　　　　　法　官　藍　文　祥
右正本係照原本作成。
不得上訴。
中　　　華　　　民　　　國　　九十一　　年　　　一　　　月　　　十　　　日
　　　　　　　　　　　　　　　　　　        書記官　顧　倪淑貞
